臺灣臺南地方法院民事判決　　九十三年度簡上字第八號
　　上　訴　人　　丁○○
　　被　上訴人　　乙○○
　　　　　　　　　甲○○
　　　　　　　　　丙○○
右當事人間請求侵行為損害賠償事件，上訴人對於中華民國九十二年十一月十日本院
臺南簡易庭九十二年度南簡字第一五三五號民事簡易判決提起上訴，本院判決如左：
    主    文
上訴駁回。
第二審訴訟費用由上訴人負擔。
    事    實
甲、上訴人方面：
    聲明及陳述詳如附件所載。
乙、被上訴人方面：
    本院未行準備程序及言詞辯論程序，被上訴人亦未提出書狀作何聲明或陳述。
    理    由
一、按當事人聲明上訴之事項，在法律上顯無理由者，法院得不經言詞辯論，逕以判
    決駁回之，民事訴訟法第四百六十三條、第二百四十九條第二項定有明文（最高
    法院四十二年台上字第五二六號判例參照）。
二、本件上訴人於原審起訴請求被上訴人侵權行為損害賠償，係以：本院九十年度訴
    字第五八七號判決書未記載：「被告甲○○（案號：台南地檢署九十年度偵字第
    一三五號）明知台南市警察局第一分局文化派出所報告書已揭發王獻楠審理鈞院
    八十四年度自字第五七六號，應受有罪判決是自訴人鄭榮專，意為規避追訴王獻
    楠、許美女、陳惠珠瀆職罪，於拘票庭恐嚇原告「你會坐牢」，被告丙○○偽造
    前開案件九十一年一月十一日審判筆錄關於原告之陳述，致其權益受損，爰依憲
    法第二十四條、民法第一百八十六條、第一百八十五條規定提起本件訴訟。並聲
    明：（一）廢棄原判決包括判決制作的原告起訴、（二）進入言詞辯論程序、（
    三）第一、二審訴訟費用由被上訴人等三人負擔云云。
三、按原告之訴，依其所訴之事實，在法律上顯無理由者，第一審法院固得依民事訴
    訟法第二百四十九條第二項之規定，不經言詞辯論，逕以判決駁回之。而所謂原
    告之訴，依其所訴之事實，在法律上顯無理由者，係指依原告於訴狀內記載之事
    實觀之，在法律上顯然不能獲得勝訴之判決者而言（參照最高法院六十二年度台
    上字第八四五號判例）。是依起訴狀內記載之事實縱令屬實，在法律上仍顯然不
    能獲勝訴之判決，則不須經調查證據即可判斷，自可依民事訴訟法第二百四十九
    條第二項規定，逕以判決駁回。次按裁判之效力於依法宣示或送達時即已發生，
    縱其內容有違法之處，亦僅得循上訴、抗告之途徑廢棄或變更之，要無從以另一
    訴訟之判決「回復原狀」。又按關於侵權行為賠償損害之請求權，以受有實際損
    害為成立要件，若絕無損害亦即無賠償之可言。經查，本件被上訴人乙○○受理
    九十年度訴字第五八七號，上訴人涉嫌誣告罪之刑事案件，經其調查證據而為之
    事實認定後，認無積極證據足資證明上訴人確有公訴人起訴意旨所指之誣告犯行
    ，而為無罪之諭知，上訴人既受無罪之判決，自無受有損害之可言，又本件上訴
    人如認九十年度訴字第五八七號判決有違法之處，依前開說明理應依法循上訴等
    法定程序請求審級救濟，其逕行提起本訴請求將九十年度訴字第五八七號判決及
    筆錄「回復復原狀」，並主張基於憲法第二十四條、民法第一百八十六條、第一
    百八十五條請求被上訴人乙○○、丙○○連帶負損害賠償責任，於法律上即顯無
    理由。
四、又上訴人主張：「被上訴人甲○○於傳票上載明「抗傳即拘」，又於拘票庭中恐
    嚇上訴人「你會坐牢」，其侵權行為甚明」云云。惟按無論為一般侵權行為或國
    家賠償，以「不法行為」為其要件之一，此所謂「不法」，係指違反法律強制禁
    止之規定而言。又依刑事訴訟法第七十五條規定，被告經合法傳喚，無正當理由
    不到場者，得命拘提之。次查，本件上訴人前曾於台灣台南地法院檢察署第九十
    年度偵字第一五三號誣告案件列為被告，而被上訴人甲○○為承辦該案之檢察官
    ，被上訴人為偵查上訴人是否涉嫌上開案件之犯罪行為，認上訴人有到庭說明之
    必要，自得於傳喚上訴人之傳票上載明前開條文之意旨，註明「抗傳即拘」，此
    係基於法律之程序規定，究不能謂被上訴人甲○○有何違反法律強制禁止之規定
    ，是上訴人請求被上訴甲○○損害賠償部分，其訴亦顯無理由，爰依首開規定，
    不經言詞辯論逕行駁回其訴。
五、綜上所述，本件依上訴人所訴之事實，於法律上均顯無理由，從而，上訴人聲請
    保全本院九十年度訴字第五八七號審判錄音帶，及調閱本院九十年度訴字第五八
    七號卷證資料、八十四年度自字第五七六號卷證資料，及台灣台南地方法院檢察
    署八十八年度偵字第五七八四號卷證資料，自毋庸再予調閱審酌，併此敘明。
六、從而，本件上訴人之訴，依其所訴之事實，在法律上均顯無理由，原審因其所訴
    之事實，在法律上顯無理由，不經言詞辯論，逕為其敗訴之判決，於法並無不合
    。上訴意旨指摘原判決不當，求予廢棄改判，仍屬顯無理由，應不經言詞辯論，
    逕以判決駁回之。
七、據上論結，本件上訴顯無理由，依民事訴訟法第四百三十六條之一第三項、第四
    百四十九條第一項、第四百六十三條、第二百四十九條第二項、第七十八條，判
    決如主文。
中　　　華　　　民　　　國　　九十三　　年　　　四　　　月　　　六　　　日
                              臺灣臺南地方法院民事第三庭
                                  審判長法  官　蔡美美
　　　　　　　　　　　　　　　　　　　　法　官　孫玉文
                                        法  官  田幸艷
右正本證明與原本無異。
本件不得上訴。
中　　　華　　　民　　　國　　九十三　　年　　　四　　　月　　　八　　　日
　　　　　　　　　　　　　　　　　　法院書記官　李培聞
